bibisco/dictionaries/es_MX/es_MX.aff
SFX W Y 264 S
SFX W ar e andar
SFX W er e [^c]ocer
SFX W er e [cr]aer
SFX W er e [eo]er
SFX W er e a[bcl]er
SFX W er e ecer
SFX W er e oner
SFX W ir e alir
SFX W ir e ucir
SFX W obar uebe obar
SFX W ebir ibe ebir
SFX W erbar ierbe erbar
SFX W ibir íbe ohibir
SFX W ezar iece ezar
SFX W ocer uece cocer
SFX W acer ice [fh]acer
SFX W ecir ice ecir
SFX W enzar ience enzar
SFX W onzar üence gonzar
SFX W orcer uerce orcer
SFX W orzar uerce orzar
SFX W izar íce [ae]izar
SFX W eder iede eder
SFX W odar uede odar
SFX W oder uede oder
SFX W edir ide edir
SFX W oldar uelde [^g]oldar
SFX W oldar üelde goldar
SFX W endar iende endar
SFX W ender iende ender
SFX W endir inde endir
SFX W erder ierde erder
SFX W ordar uerde ordar
SFX W order uerde order
SFX W oder ude oder
SFX W egir ige egir
SFX W enchir inche enchir
SFX W cir je ucir
SFX W er je raer
SFX W ecir ije ecir
SFX W ijar íje [ae]hijar
SFX W oblar ueble oblar
SFX W emblar iemble emblar
SFX W elar iele elar
SFX W olar uele olar
SFX W oler uele oler
SFX W ollar uelle [^g]ollar
SFX W ollar üelle gollar
SFX W ilar íle [ae]hilar
SFX W emir ime emir
SFX W ormir uerme ormir
SFX W umar úme [ae]humar
SFX W ener iene ener
SFX W enir iene enir
SFX W onar uene onar
SFX W enir ine enir
SFX W ernar ierne ernar
SFX W erner ierne erner
SFX W ernir ierne ernir
SFX W ornar uerne ornar
SFX W inar íne [aeo]hinar
SFX W unir úne eunir
SFX W aber upe aber
SFX W r re [^a]ndar
SFX W r re [^d]ar
SFX W r re [^n]dar
SFX W ebrar iebre ebrar
SFX W embrar iembre embrar
SFX W edrar iedre edrar
SFX W endrar iendre endrar
SFX W r ere alir
SFX W r ere ernir
SFX W r ere eunir
SFX W r ere ohibir
SFX W er iere [^fh]acer
SFX W er iere aler
SFX W er iere e[cd]er
SFX W er iere ender
SFX W er iere er[dnt]er
SFX W er iere o[clv]er
SFX W er iere olver
SFX W er iere or[cd]er
SFX W erer iere erer
SFX W erir iere erir
SFX W eír iere eír
SFX W irir iere irir
SFX W ebir ibiere ebir
SFX W acer iciere [fh]acer
SFX W edir idiere edir
SFX W endir indiere endir
SFX W oder udiere oder
SFX W egir igiere egir
SFX W enchir inchiere enchir
SFX W emir imiere emir
SFX W ormir urmiere ormir
SFX W enir iniere enir
SFX W aber upiere aber
SFX W erir iriere erir
SFX W irir iriere irir
SFX W orir uriere orir
SFX W erer isiere erer
SFX W oner usiere oner
SFX W etir itiere etir
SFX W entir intiere entir
SFX W ertir irtiere ertir
SFX W estir istiere estir
SFX W eguir iguiere eguir
SFX W ervir irviere ervir
SFX W ar uviere andar
SFX W ener uviere ener
SFX W cir jere ucir
SFX W er jere raer
SFX W ecir ijere ecir
SFX W orar uere [^g]orar
SFX W orir uere orir
SFX W er yere [eo]er
SFX W er yere caer
SFX W ir yere [^g]uir
SFX W ír yere oír
SFX W üir uyere güir
SFX W eñir iñere eñir
SFX W orar üere gorar
SFX W errar ierre errar
SFX W ontrar uentre ontrar
SFX W ostrar uestre ostrar
SFX W r se [^a]ndar
SFX W r se [^d]ar
SFX W r se [^n]dar
SFX W r ese alir
SFX W r ese ernir
SFX W r ese eunir
SFX W r ese ohibir
SFX W er iese [^fh]acer
SFX W er iese aler
SFX W er iese e[cd]er
SFX W er iese ender
SFX W er iese er[dnt]er
SFX W er iese o[clv]er
SFX W er iese olver
SFX W er iese or[cd]er
SFX W esar iese esar
SFX W eír iese eír
SFX W ebir ibiese ebir
SFX W acer iciese [fh]acer
SFX W edir idiese edir
SFX W endir indiese endir
SFX W oder udiese oder
SFX W egir igiese egir
SFX W enchir inchiese enchir
SFX W emir imiese emir
SFX W ormir urmiese ormir
SFX W enir iniese enir
SFX W aber upiese aber
SFX W erir iriese erir
SFX W irir iriese irir
SFX W orir uriese orir
SFX W erer isiese erer
SFX W oner usiese oner
SFX W etir itiese etir
SFX W entir intiese entir
SFX W ertir irtiese ertir
SFX W estir istiese estir
SFX W eguir iguiese eguir
SFX W ervir irviese ervir
SFX W ar uviese andar
SFX W ener uviese ener
SFX W cir jese ucir
SFX W er jese raer
SFX W ecir ijese ecir
SFX W osar uese osar
SFX W er yese [eo]er
SFX W er yese caer
SFX W ir yese [^g]uir
SFX W ír yese oír
SFX W üir uyese güir
SFX W eñir iñese eñir
SFX W erer ise erer
SFX W ensar iense ensar
SFX W oner use oner
SFX W umar úse [ae]husar
SFX W etar iete etar
SFX W etir ite etir
SFX W oltar uelte oltar
SFX W entar iente entar
SFX W entir iente entir
SFX W ontar uente ontar
SFX W ertar ierte ertar
SFX W erter ierte erter
SFX W ertir ierte ertir
SFX W ortar uerte ortar
SFX W r ste [^a]ndar
SFX W r ste [^d]ar
SFX W r ste [^n]dar
SFX W r ste [eo]ír
SFX W r ste [üu]ir
SFX W r ste alir
SFX W r ste ebir
SFX W r ste edir
SFX W r ste egir
SFX W r ste emir
SFX W r ste enchir
SFX W r ste endir
SFX W r ste entir
SFX W r ste erir
SFX W r ste ernir
SFX W r ste ertir
SFX W r ste ervir
SFX W r ste estir
SFX W r ste etir
SFX W r ste eunir
SFX W r ste eñir
SFX W r ste irir
SFX W r ste orir
SFX W r ste ormir
SFX W estar ieste estar
SFX W ostar ueste ostar
SFX W er iste [^fh]acer
SFX W er iste aler
SFX W er iste e[cd]er
SFX W er iste ender
SFX W er iste er[dnt]er
SFX W er iste o[clv]er
SFX W er iste olver
SFX W er iste or[cd]er
SFX W estir iste estir
SFX W acer iciste [fh]acer
SFX W oder udiste oder
SFX W cir jiste ucir
SFX W er jiste raer
SFX W ecir ijiste ecir
SFX W enir iniste enir
SFX W aber upiste aber
SFX W erer isiste erer
SFX W oner usiste oner
SFX W ar uviste andar
SFX W ener uviste ener
SFX W er íste [eo]er
SFX W er íste caer
SFX W itar íte [ae]hitar
SFX W gar egue ugar
SFX W egar iegue egar
SFX W ogar uegue ogar
SFX W eguir igue eguir
SFX W olgar uelgue olgar
SFX W engar iengue engar
SFX W ocar ueque ocar
SFX W olcar uelque olcar
SFX W orcar uerque orcar
SFX W evar ieve evar
SFX W ovar ueve ovar
SFX W over ueve over
SFX W olver uelve olver
SFX W ervir irve ervir
SFX W ar uve andar
SFX W ener uve ener
SFX W ír ye oír
SFX W uir uye [^g]uir
SFX W üir uye güir
SFX W eír íe eír
SFX W iar íe iar
SFX W oñar ueñe oñar
SFX W eñir iñe eñir
SFX W uar úe [^g]uar
SFX W uar üe guar
